---
title: "Jtransit パッケージについて"
author: "Keigo Matsuo"
date: "`r Sys.Date()`"
output: rmarkdown::html_vignette
vignette: >
  %\VignetteIndexEntry{Vignette Title}
  %\VignetteEngine{knitr::rmarkdown}
  %\VignetteEncoding{UTF-8}
---

```{r setup, include = FALSE}
knitr::opts_chunk$set(
  collapse = TRUE,
  comment = "#>"
)
```

必要なパッケージをダウンロードしていきます。`Jtransit` はCRANではありませんので`devtools`を利用して下記のようにダウンロードして下さい。

    devtools::install_github("kmbsweb/Jtransit") 
```{r }
library(Jtransit)
library(dplyr)
library(fuzzyjoin)
```


## データ
`Jtransit`には、全国の駅の緯度経度情報および兵庫県の駅（乗降客数を含む）の情報が含まれています。必要な範囲（box）を指定し対象とする駅を絞り込みます。ただ`hyo_sta`には緯度経度の情報が含まれていないため、上記で絞り込んだ対象データと結合させます。本vignetteでは、`fuzzyjoin`パッケージを使ってデータを結合します。駅名が完全一致しなくても結合してくれます。

```{r }
data(all_sta)
data(hyo_sta)

hyo_sta1 <- filter(all_sta, xcoord<135.45,135.05<xcoord) %>%
  filter(ycoord<34.9,34.6<ycoord) 

joined <- hyo_sta1 %>%
  stringdist_inner_join(hyo_sta, by = c(N02_005 = "station_1"), max_dist = 1)
```

## 乗換データの取得

`or`はorigine(=出発地点)、`des`はdestination(=目的地)を表します。今回は、出発地を神戸大学、目的地を神戸市付近の各駅とします。空のデータフレームを準備し、`jtranjit`コマンドを使って、所要時間、運賃、乗換回数の情報を取得し取得できたデータ（行）を空のフレームに結合していきます。空のフレームを設定しておかなければ、データが上書きされていくことになるので注意してください。


    or <-  rep(c("神戸大学"), 295)
    des <- as.character(joined$station_2)

    # 空のデータフレームを準備
    Data <- data.frame()
      
    # 連続処理
    for (i in seq(or)){
    print(paste0("...", i, "行目を処理しています。"))
    exdata <- transit(or[i],des[i],14,1,5)
    #row bind
    Data <- rbind(Data, exdata)
    }

## データ処理
  3つのステップ（時間処理、運賃、データ結合）を通して、ggmapで表現するためのデータフレームを作成していきます。具体的には、時間処理では〜時間〜分という表記から〜分に統一し、数値のみとします。`covert_m`のコマンドを使って処理を楽にします。運賃は、”円”を取り除き数値のみとします。最後に`transit_map_dura`、`transit_map_fare`に適合するデータフレームを作成します。今回は200分以内でいける駅のみとし、`FD2`というデータフレームが得られました。

###1.時間処理

    Data$duration <- gsub("分","m", Data$duration)
    Data$duration <- gsub("時間","h", Data$duration)

    time <- Data$duration
    dataF <- data.frame(origin=or,time=time)
    #結果
    DD <- covert_m(dataF,2)



###2.運賃

    Data$fare <- as.numeric(gsub("円", "", Data$fare))

###3.データ結合（緯度経度含む）

    FD <- data.frame(joined[,8],DD[,4],Data$fare,joined[,6:7])
    names(FD)[1]<-"destination"
    names(FD)[2]<-"duration"
    names(FD)[3]<-"fare"
    names(FD)[4]<-"longitude"
    names(FD)[5]<-"latitude"

    FD2 <- FD %>%
    filter(duration< 200) 

## 地図による可視化
　ggmapにより取得したデータを可視化します。`transit_map_dura`、`transit_map_fare`の第1引数には、地図の中心とする緯度経度情報（今回は神戸大学の緯度経度）、第2引数には地図の倍率（適宜変更して下さい）、第3引数には対象とするデータフレームを与えて下さい。ただし、上記3.の型で作成しなければエラーとなります。

    library(ggmap)
    transit_map_dura(135.235395,34.725918,11,FD2)
    transit_map_fare(135.235395,34.725918,11,FD2)